【裁判字號】    89,破抗,4
【裁判日期】    891102
【裁判案由】    宣告破產
【裁判全文】
臺灣高等法院高雄分院民事裁定      八十九年度破抗字第四號
      抗  告  人  甲○○
右抗告人因與相對人遠東製冰股份有限公司間聲請宣告破產事件，對於中華民國八十
九年五月三十日臺灣高雄地方法院八十八年破字第十二號所為裁定提起抗告，本院裁
定如左：
      主      文
抗告駁回。
抗告訴訟費用由抗告人負擔。
      理      由
一、抗告意旨略以：相對人遠東製冰股份有限公司（以下簡稱遠東公司）之固定負債
    高達四千七百六十萬元，流動負債二千九百十二萬四千七百元，合計六千六百七
    十二萬四千七百元，每年利息負擔需五百六十七萬元。而相對人向高雄市國稅局
    申報之營利所得，自八十五年至八十七年，每年淨所得依序為負三百二十一萬元
    ，負四百十三萬零四百九十一元及負三百九十二萬九千九百四十二元，并無清償
    利息能力，已無繼續經營能力，對抗告人債權顯有重大影響應予宣告破產云云。
二、查本件相對人遠東公司之資產及負債，經原審依職權向財政部高雄市國稅局函查
    結果八十五年之資產為四千七百零五萬三千四百六十五元，負債總額為一千九百
    零六萬九千二百六十六元，八十六年之資產總額為四千三百零五萬六千四百七十
    二元，負債總額為一千九百萬二千二百十五元，八十七年之資產總額為三千九百
    四十八萬零二百十五元，負債總額為一千九百十五萬七千三百四十九元，且自八
    十五年至八十七年之營運收入總額分別為：五百九十五萬五千元、七百七十七萬
    二千二百八十元、七百二十三萬一千二百八十六元，此有財政部高雄市國稅局八
    十八年十一月三十日財高國稅資字第八八０五七０五二號函為證，顯見相對人八
    十五年至八十七年間之資產總額均較負債總額為高。又中國農民銀行之抵押債權
    二千四百萬元部分，實際借款本金為一千八百九十八萬四千元，均按期繳息，有
    中國農民銀行高雄分行八十九年三月十三日八九高授字第０四一七號函可稽。另
    鼎凡公司抵押債權二千萬元部分，相對人抗辯稱該抵押債權業經清償，因鼎凡公
    司已解散，無法塗銷抵押權等語，經查鼎凡公司業於八十五年四月十二日解散，
    并為公司解散登記完畢，有相對人提出之公司變更登記可按，堪以採信。至抗告
    人主張對相對人有三百六十萬抵押債權，然相對人抗辯，系爭抵押債權，業已清
    償，已另外對抗告人提起訴訟云云，姑不論抗告人之抵押債權三百六十萬元是否
    已受償，然相對人之總負債包括抗告人之債權，中國農民銀行之債權及牌照稅八
    萬六千九百零六元（有高雄市稅捐處函可按），共計三千四百十五萬三千三百元
    ，而其總資產為三千九百四十八萬零二百十五元，足見其總資產超過總負債，又
    中國農民銀行函稱：相對人目前尚在營運中，繳息正常，尚無宣告破產之必要，
    有前開函足按。綜上所述，相對人之總財產既較其總負債為高，且正常營運中，
    負債亦正常繳息中，自無不能清償債務可言，殊難徒憑抗告人主觀上認相對人營
    業額不足繳付利息，即遽認相對人不能清償債務，從而抗告人聲請宣告破產，自
    屬無據，原審據此裁定駁回抗告人之聲請，并無不合，抗告論旨，指摘原裁定不
    當，求為廢棄。非有理由，應予駁回。
三、本件抗告為無理由，依民事訴訟法第四百九十二條第一項、第九十五條、第七十
    八條，裁定如主文。
中    華    民    國        八十九      年     十一     月      二      日
                                      臺灣高等法院高雄分院民事第四庭
~B1審判長法官  王錦村
~B2      法官  曾錦昌
~B3      法官  許明進
右為正本係照原本作成。
不得再抗告。
中    華    民    國        八十九      年     十一     月      六      日
~B法院書記官  鄔敦俊
                                                                        Ｈ


司法院資訊處製作；財團法人民間司法改革基金會備份。
